【裁判字號】    98,交聲,3475
【裁判日期】    981221
【裁判案由】    違反道路交通管理處罰條例聲明異議
【裁判全文】
臺灣桃園地方法院交通事件裁定        98年度交聲字第3469號
原處分機關  交通部公路總局新竹區監理所
異  議  人
即受處分人  甲○○
上列受處分人因違反道路交通管理處罰條例案件，對於交通部公
路總局新竹區監理所桃園監理站中華民國98年11月9 日所為之處
分（原處分案號：桃監裁罰字第裁52-AB0000000號、桃監裁罰字
第裁52-AB0000000）聲明異議，本院裁定如下：
    主  文
異議駁回。
    理  由
一、原處分意旨略以：異議人即受處分人甲○○所有車牌號碼26
    71－EF號自用小客車，分別於民國96年5 月2 日下午3 時59
    分許，及於96年5 月3 日上午11時53分許，各違規停放在臺
    北市○○街16巷之交岔路口10公尺內及臺北市○○○路○ 段
    303 巷上劃有紅線路段，而經臺北市政府警察局松山分局員
    警分別填製北市警交大字第AB0000000 、AB0000000 號舉發
    違反道路交通管理事件通知單，並檢附採證照片予以逕行舉
    發，嗣並將舉發通知單送達予異議人。異議人逾越舉發通知
    單上所載應到案日期（96年6 月13日）達60日以上仍未繳納
    罰款或到案聽候裁決，交通部公路總局新竹區監理所桃園監
    理站（下簡稱原處分機關）乃以異議人違規事實明確，而依
    道路交通管理處罰條例第56條第1 項第1 款及違反道路交通
    管理事件統一裁罰基準及處理細則第41條、43條、第44條、
    第67條之規定，於98年11月9 日，分別開立桃監裁罰字第裁
    52-AB0000000號、桃監裁罰字第裁52-AB0000000號裁決書，
    各裁處異議人罰鍰新臺幣（下同）1,200 元。
二、異議意旨略以：其未曾收受本件之2 張舉發通知單，且原處
    分機關寄發裁決書之日期距違規之日已逾2 年，致其無法提
    出曾繳納款鍰之證明，又其一向奉公守法，若收到舉發通知
    單，必會繳納罰款，是本件可能係因人為疏失或電腦故障而
    產生之誤會，為此聲明異議云云。
三、按汽車駕駛人停車時，在禁止臨時停車處所停車者，處 600
    元以上1,200 元以下罰鍰，道路交通管理處罰條例第56條第
    1 項第1 款定有明文。次按處理違反道路交通管理事件，有
    關文書送達之程序，依行政程序法之規定；送達由行政機關
    自行或交由郵政機關送達；送達，於應受送達人之住居所、
    事務所或營業所為之；於應送達處所不獲會晤應受送達人時
    ，得將文書付與有辨別事理能力之同居人、受僱人或應送達
    處所之接收郵件人員；送達，不能依前2 條規定為之者，得
    將文書寄存送達地之地方自治或警察機關，並作送達通知書
    兩份，一份黏貼於應受送達人住居所、事務所、營業所或其
    就業處所門首，另一份交由鄰居轉交或置於該送達處所信箱
    或其他適當位置，以為送達，違反道路交通管理事件統一裁
    罰基準及處理細則第5 條，行政程序法第68條、第72條第 1
    項前段、第73條第1 項、第74條第1 項分別定有明文。
四、經查：
    (一)本件異議人所有之上開車輛，確分別於96年5 月2 日下午
      3 時59分許，及於96年5 月3 日上午11時53分許，各違規
      停放在臺北市○○街16巷之交岔路口10公尺內及臺北市○
      ○○路○ 段303 巷上劃有紅線路段，而有在禁止臨時停車
      處所停車之違規行為之情，有上開舉發通知單2 紙在卷可
      稽，又異議人迄仍未繳納罰款一節，亦有本院辦理交通案
      件電話紀錄查詢表1 紙附卷可憑，自堪以認定。
    (二)異議人雖以前揭情詞置辯，惟查：異議人自88年1 月16日
      起即設籍於桃園縣龜山鄉○○路○ 段241 巷2 弄6 號7 樓
      之1 迄今，且本件2 張舉發單，亦確經舉發機關於96年 5
      月15日，以大宗掛號函件聯「編號93593 」、「編號9360
      3 」交付板橋國慶郵局郵寄至異議人上開戶籍地，且未有
      退件紀錄，此亦有法務部戶役政連結作業系統、遷徙紀錄
      資料表，臺北市政府警察局交通警察大隊98年11月27日北
      市警交大執字第09833854300 號函暨所附中華民國郵政大
      宗掛號函件回執聯、歷史案件明細表等件在卷可參，而足
      認舉發機關確已將本件2 張舉發通知單合法送達予異議人
      ，再參以異議人亦自承無法提供業已繳納罰鍰之證明，是
      異議人上開所辯，自非可採。
五、末查，依違反道路交通管理事件統一裁罰基準表之規定，其
    裁量標準係根據受處分人逾越應到案期限日數之久暫，設有
    異其處罰金額之裁量標準，揆其旨，顯認逾越應到案期限為
    裁罰之依據，而逾越應到案期限越久，可責程度越高，有從
    重裁罰之必要，準此以解，得將此「逾越應到案期限」納為
    「裁量事項」，以酌定應處罰鍰金額之前提。準此，本件異
    議人確有上開2 次違規行為，且均未依舉發通知單所載之應
    到案期限前繳納罰鍰或到案聽候裁決，且已逾越60日以上，
    則原處分機關依道路交通管理處罰條例第56條第1 項第1 款
    、違反道路交通管理事件統一裁罰基準及處理細則、違反道
    路交通管理事件統一裁罰基準表所載之裁罰標準之規定，各
    裁處異議人1,200 元之罰鍰，亦核無違誤，是本件異議為無
    理由，自應予駁回。
據上論斷，應依道路交通管理處罰條例第87條第2 項、道路交通
案件處理辦法第19條，裁定如主文。
中    華    民    國    98    年    12    月    21    日
                          交通法庭    法  官    蘇昌澤
以上正本證明與原本無異。
如不服本裁定，應於裁定送達後5 日內向本院提出抗告狀。
                                      書記官    田宜芳
中    華    民    國    98    年    12    月    28    日

司法院資訊處製作；財團法人民間司法改革基金會備份。
